【裁判字號】    95,毒抗,55
【裁判日期】    950119
【裁判案由】    聲請觀察勒戒
【裁判全文】
臺灣高等法院臺中分院刑事裁定          95年度毒抗字第55號
抗  告  人
即  被  告  甲○○
上列抗告人因違反毒品危害防制條例案件，經檢察官聲請觀察勒
戒，不服臺灣臺中地方法院中華民國94年12月20日第一審裁定（
94年度毒聲字第1678號，聲請案號：臺灣臺中地方法院檢察署94
年度觀聲字第1496號），提起抗告，本院裁定如下：
    主      文
抗告駁回。
    理      由
一、本件抗告意旨略以：抗告人即被告甲○○（下稱抗告人）雖
    曾施用安非他命，然其乃基於長期失業不得志，方才出此下
    舉以逃避現實，然經民國94年 9月警方查獲後，抗告人感到
    相當懊悔，為此抗告人已痛改前非，並自該時起即未再施用
    安非他命，恢復情況良好。又抗告人自91年4月5日起即失業
    至今，好不容易於94年12月覓得一份於中國時報文化事業（
    股）公司上班之工作，現在上班情況良好，足證抗告人已步
    上正常之生活步調，應無再送勒戒處所觀察、勒戒之必要。
    若抗告人仍須送勒戒處所觀察、勒戒，則抗告人將失去上開
    工作，待抗告人完成勒戒期滿回歸社會，恐須付出更多的時
    間、心力作心理調適與建設自我，仍不易再次面對生活與工
    作。且按毒品危害防制條例中相關勒戒之規定立法目的無非
    在於希望行為人能戒除毒品並免受其害，今行為人若已戒除
    毒品者即無再送勒戒處所觀察、勒戒之必要，為明抗告人確
    已戒毒，抗告人願自行負擔所有檢測費用，至鈞院所指定之
    鑑定機關檢驗，以明抗告人確定已無繼續施用毒品之傾向。
    懇請鈞院網開一面，撤銷原裁定，允抗告人能繼續於工作崗
    位工作，享有一般人正常之生活云云。
二、按犯毒品危害防制條例第10條之罪者（施用第一級、第二級
    毒品），應先將被告送勒戒處所觀察勒戒，毒品危害防制條
    例第20條第1項及觀察勒戒處分執行條例第3條第 1項定有明
    文。
三、經查檢察官聲請意旨略以：抗告人基於概括之犯意，連續自
    94年4月間某日起至同年9月22日晚上 7時30分許為警採尿之
    時起前之24小時內，在其臺中市○區○○里○○○路○段78
    號住處施用第二級毒品甲基安非他命多次，為警於94年9月2
    2日晚上7時30分許在上址查獲。抗告人於警詢時僅坦承連續
    自 94年4月間某日起至同年9月5日止，在其上開住處施用第
    二級毒品甲基安非他命多次，而否認其餘犯行。然查，抗告
    人之尿液經送檢驗後有第二級毒品甲基安非他命陽性反應，
    有詮昕科技股份有限公司 94年10月4日第00000000號濫用藥
    物尿液檢驗報告一份附卷可稽，抗告人所辯顯不足採信，其
    施用毒品犯行堪予認定。原審乃參酌行政院衛生署藥物食品
    檢驗局 80年3月16日藥檢壹字第040712號函所示「甲基安
    非他命（Nethamphetamine）經口服投與後，約70%於24小時
    內自尿中排出；其尿液內甲基安非他命成分之檢出與投與甲
    基安非他命量、個人體質、檢測儀器之精密度有關。通常採
    尿化驗是否呈陽性反應，應以投與後24小時內所採為宜」之
    意旨，因而認檢察官之聲請為正當，依毒品危害防制條例第
    20條第1 項、觀察勒戒處分執行條例第3條第1項之規定，裁
    定將抗告人送勒戒處所觀察勒戒，核其認事用法俱無不合。
    抗告人不服原裁定提起抗告，以其目前有正當工作，且已戒
    除毒品，無繼續施用毒品之傾向，應無再送勒戒處所觀察、
    勒戒之必要，並願自行負擔所有檢測費用，至本院所指定之
    鑑定機關檢驗，以明其確已無繼續施用毒品之傾向云云，於
    法尚屬無據，並無可採。綜上所述，抗告意旨為無理由，應
    予駁回。
四、據上論斷，應依刑事訴訟法第412條，裁定如主文。
中    華    民    國    95    年    1     月    19    日
              刑事第七庭  審判長法  官  林  榮  龍
                                法  官  江  錫  麟
                                法  官  許  秀  芬
上列正本證明與原本無異。
不得再抗告。
                                書記官    瑞  芳
中    華    民    國    95    年    1     月    20    日
                                                      Ｉ


司法院資訊處製作；財團法人民間司法改革基金會備份。
